【裁判字號】    97,易,819
【裁判日期】    971030
【裁判案由】    竊盜
【裁判全文】
臺灣屏東地方法院刑事判決               97年度易字第819號
公  訴  人  臺灣屏東地方法院檢察署檢察官
被      告  乙○○
上列被告因竊盜案件，經檢察官提起公訴（97年度偵字第5169號
），茲因被告就被訴事實為有罪之陳述，經告知簡式審判程序意
旨並聽取公訴人及被告之意見後，本院裁定依簡式審判程序審理
，判決如下：
    主  文
乙○○攜帶兇器竊盜未遂，累犯，處有期徒刑陸月，如易科罰金
，以新臺幣壹仟元折算壹日。扣案梅花扳手壹把、固定夾壹把均
沒收。
    事  實
一、乙○○前因違反槍砲彈藥刀械管制條例案件，及因持有第一
    級毒品而違反毒品危害防制條例案件，各經本院93年度簡字
    第1182號判處有期徒刑3 月，併科罰金新臺幣30,000元、93
    年度簡字第1385號判處有期徒刑5 月，分別確定後，有期徒
    刑部分經本院94年度聲字第66號裁定應執行有期徒刑7 月，
    入監執行，於民國94年10月13日期滿出監執行完畢。
二、詎其經前開有期徒刑執行完畢後5 年內，仍不知悔悟，竟基
    於意圖為自己不法所有之竊盜犯意，於97年7 月31日凌晨2
    時43分許，持其所有而客觀上可供兇器使用之梅花板手、固
    定夾各1 把，至屏東縣東港鎮興漁里140 號前，著手自甲○
    ○所有而停放在該處之車號8526-PA 號廂型小客車底盤下，
    拆卸該車所配置之觸媒轉換器欲竊取之，旋於卸除用以固定
    之螺絲4 顆而尚未得手之際，即為民眾發現報警圍捕，迄至
    同日上午7 時30分許，在坐落屏東縣東港鎮○○路旁之廢棄
    魚池草叢內捕獲，扣得上開梅花板手及固定夾各1 把。
三、案經屏東縣警察局東港分局報告臺灣屏東地方法院檢察署檢
    察官偵查起訴。
    理  由
一、前揭犯罪事實，業據被告乙○○於本院審理時自白不諱，並
    經證人即被害人甲○○於警詢中證述綦詳，復有警製偵查報
    告、扣案梅花扳手、固定夾各1 把、現場及採證照片21幀在
    卷可稽，被告乙○○自白竊盜犯行，堪認與事實相符，其犯
    罪事證已臻明確，應依法論科。
二、按刑法第321 條第1 項第3 款之攜帶兇器竊盜罪，係以行為
    人攜帶兇器竊盜為其加重條件，此所謂兇器，其種類並無限
    制，凡客觀上足對人之生命、身體、安全構成威脅，具有危
    險性之兇器均屬之，且祇須行竊時攜帶此種具有危險性之兇
    器為已足，並不以攜帶之初有行兇之意圖為必要，最高法院
    著有79年臺上字第5253號判例可資參照。被告乙○○前揭時
    地持以犯罪使用之梅花扳手、固定夾等工具，均係以金屬等
    材料製造之手工具，材質堅硬、銳利且易於握持運使，對於
    人體顯然具有危險性，為前開所稱之兇器。核被告乙○○前
    揭著手於竊盜行為而不遂，係犯刑法第321 條第2 項、第1
    項第3 款攜帶兇器竊盜罪未遂。被告乙○○前因違反槍砲彈
    藥刀械管制條例案件，及因持有第一級毒品而違反毒品危害
    防制條例案件，各經本院93年度簡字第1182號判處有期徒刑
    3 月，併科罰金新臺幣30,000元、93年度簡字第1385號判處
    有期徒刑5 月，分別確定後，有期徒刑部分經本院94年度聲
    字第66號裁定應執行有期徒刑7 月，入監執行，於94年10月
    13日期滿出監執行完畢，有臺灣高等法院被告前案紀錄表及
    臺灣屏東地方法院檢察署刑案資料查註紀錄表各1 份在卷可
    按，乃受徒刑之執行完畢，5 年以內因故意而再犯本件有期
    徒刑以上之罪，應依累犯之規定，加重其刑。又其已著手於
    犯罪行為之實行而不遂，依刑法第25條第2 項未遂犯之規定
    減輕其刑。其兼有刑之加重減輕事由，依法先加重後減輕之
    。
三、爰審酌被告乙○○之年齡、品行、智識能力、犯罪手段、情
    節、所得財物價值、對於法益所生危害之程度，其為68年7
    月11日出生、受有高職畢業教育程度、業工之人，有警卷年
    籍資料可稽，並據其在本院審理時自陳在卷，本件犯罪時年
    29歲，除前開構成累犯要件之執行紀錄外，於93年間並曾犯
    竊盜罪，經本院93年度簡字第1211號判處拘役55日確定而經
    入監執行完畢，有臺灣高等法院被告前案紀錄表及臺灣屏東
    地方法院檢察署刑案資料查註紀錄表各1 份在卷可按，素行
    欠佳，並考量其為求不勞而獲之犯罪動機，深夜持工具對他
    人停放路邊車輛下手犯罪之情狀，竊取標的為他人車輛所配
    置觸媒轉換器之價值，造成社會治安、被害人法益受損害及
    生活不便之情形，所持工具對於法益形成進一步受侵害之危
    險程度，及其犯罪經查獲後，已知坦認犯行，犯後態度尚可
    等一切情狀，量處如主文所示之刑，又審酌其年齡、職業、
    收入、社會地位等節，並諭知易科罰金之折算標準如主文所
    示，以資儆懲。
四、扣案梅花扳手、固定夾各1 把為被告乙○○所有並供本件犯
    罪使用之工具，業據其在本院審理時供承在卷，併依刑法第
    38條第1 項第2 款規定為沒收之諭知。
據上論斷，應依刑事訴訟法第273 條之1 第1 項、第299 條第1
項前段，刑法第321 條第2 項、第1 項第3 款、第47條第1 項、
第25條第2 項、第41條第1 項前段、第38條第1 項第2 款，判決
如主文。
本案經檢察官簡志祥到庭執行職務
中    華    民    國    97    年    10    月    30    日
                      刑事第二庭  法  官  陳松檀
以上正本證明與原本無異。
如不服本判決應於收受本判決送達後10日內向本院提出上訴書狀
，其未敘述上訴理由者，應於上訴期間屆滿後20日內向本院補提
理由書狀（均須按他造當事人之人數附繕本）「切勿逕送上級法
院」。
中    華    民    國    97    年    10    月    30    日
                                  書記官  黃佳惠
附錄本判決論罪科刑法條全文：
中華民國刑法第321條
犯竊盜罪而有左列情形之一者，處六月以上、五年以下有期徒刑
：
一、於夜間侵入住宅或有人居住之建築物、船艦或隱匿其內而犯
    之者。
二、毀越門扇、牆垣或其他安全設備而犯之者。
三、攜帶兇器而犯之者。
四、結夥三人以上而犯之者。
五、乘火災、水災或其他災害之際而犯之者。
六、在車站或埠頭而犯之者。
前項之未遂犯罰之。


司法院資訊處製作；財團法人民間司法改革基金會備份。
